臺灣新竹地方法院刑事判決　　　　　　　 100年度易字第73號
公　訴　人　臺灣新竹地方法院檢察署檢察官
被　　　告　周志偉
　　　　　　吳鴻保
上列被告等因贓物等案件，經檢察官提起公訴（99年度偵字第42
09號），本院依簡式審判程序判決如下：
    主  文
周志偉犯攜帶兇器竊盜罪，處有期徒刑柒月。
吳鴻保故買贓物，處拘役伍拾日，如易科罰金，以新臺幣壹仟元
折算壹日。緩刑貳年，並應於判決確定後陸個月內向公庫支付新
臺幣壹萬元。
    事實及理由
壹、構成犯罪事實：
    周志偉出於為自己不法所有目的的犯罪意思，於民國98年9
    月1 日下午2 、3 時許，前往陳棨棕所有位於新竹市○區○
    道路2 段292 巷10號建築工地內，逕持現場所拾起足以攻擊
    人身，危害人生命、身體安全，在客觀上具有危險性可供兇
    器使用的剪刀工具（未扣案），著手剪斷已安裝在上開建築
    工地內之電線1 批（共約14公斤）而竊取之。嗣於同日下午
    3 時20分許，周志偉尚在竊取之際，為前往工地查看之陳棨
    棕當場發現，周志偉隨即徒步逃離現場，而遺留裝有遭剪斷
    電線1 批之1 只米袋，陳棨棕攔阻不成，遂前往報警究辦。
    詎周志偉復承前之相同單一犯意，趁陳棨棕前往報警而離開
    工地現場之時，又騎乘車牌號碼KPW-259 號重型機車返回該
    工地，取走上開米袋。得手後，再騎乘上開機車至位於新竹
    市○道○ 路前溪段192 號之倫成企業社，賣給負責人吳鴻保
    。而吳鴻保前已因3 次涉嫌贓物案件，均經臺灣新竹地方法
    院檢察署檢察官為不起訴處分，應知來路不明之電線或其他
    物品應予以拒收，或於收受後立即報警處理，且周志偉所販
    賣之電線，外觀新穎，顯非遭丟棄之無主電線，竟出於縱使
    購得贓物亦不違背其本意之故買贓物的犯罪意思，於同日下
    午4 時許，以新臺幣700 元之價格購買之。嗣經陳棨棕偕同
    警方前往倫成企業社指認贓物，扣得贓物即14公斤之電線1
    批（已由陳棨棕領回），並由警調閱倫成企業社之紀錄單及
    監視錄影器影像畫面後，始循線查悉上情。
貳、程序方面：
    本件被告周志偉所犯加重竊盜罪，及被告吳鴻保所犯故買贓
    物罪，均非死刑、無期徒刑、最輕本刑為3 年以上有期徒刑
    之罪，或高等法院管轄第一審之案件，被告2 人於本院準備
    程序進行中，就被訴事實為有罪之陳述，本院認合於刑事訴
    訟法第273 條之1 第1 項之規定，被告周志偉部分，經本院
    裁定進行簡式審判程序，另被告吳鴻保部分，亦經本院合議
    庭裁定進行簡式審判程序，此合先敘明。
、認定犯罪事實所根據的證據及理由：
一、被告周志偉、吳鴻保於警局詢問時、檢察事務官詢問時之供
    述，及本院準備程序、簡式審判程序訊問時之供述及自白。
二、證人即告訴人（被害人）陳棨棕於警詢時及檢察事務官詢問
    時之證述。
三、新竹市警察局第一分局扣押筆錄、新竹市警察局第一分局扣
    押物品目錄表、證人吳鴻保所提供之紀錄單、贓物認領保管
    單各1 份及蒐證照片13幀在卷可查。
肆、論罪科刑的理由：
一、按行為後法律有變更者，適用行為時之法律；但行為後之法
    律有利於行為人者，適用最有利於行為人之法律，刑法第2
    條第1 項定有明文。被告周志偉行為後，刑法第321 條業於
    100 年1 月26日修正公布，並於100 年1 月28日施行，該條
    第1 項第3 款之攜帶兇器竊盜罪法定刑由「6 月以上、5 年
    以下有期徒刑」，修正為「6 月以上、5 年以下有期徒刑，
    得併科新臺幣10萬元以下罰金」，比較新、舊法結果，以被
    告行為時之規定即修正前之舊法有利於被告，依刑法第2 條
    第1 項前段之規定，自應適用舊法論處。
二、論罪：
（一）按刑法第321 條第1 項第3 款攜帶兇器竊盜罪所謂之兇器
      ，其種類並無限制，凡客觀上足對人之生命、身體、安全
      構成威脅，具有危險性之器械均屬之，此有最高法院79年
      度台上字第5253號判例意旨可資參照。查本件被告周志偉
      行竊時所持之剪刀工具，係金屬製品，質硬而形尖，客觀
      上得持以攻擊人身，對人之生命、身體、安全構成威脅，
      為具有相當危險性之器械，證諸前開判例意旨，自屬刑法
      第321 條第1 項第3 款所稱之兇器。
（二）罪名：
  １、被告周志偉所為，係犯修正前刑法第321 條第1 項第3 款
      之攜帶兇器竊盜罪。
  ２、被告吳鴻保所為，係犯刑法第349 條第2 項之故買贓物罪
      。
三、科刑：
（一）主刑：審酌被告周志偉因缺錢花用而起意偷竊之犯罪動機
      、目的，以攜帶兇器之加重竊盜方式而竊取他人之財物，
      其所為顯不尊重他人財產權益，及竊盜所得財物之價值，
      及被告吳鴻保購買來路不明之贓物電線1 批的犯罪動機、
      手段、目的，使被害人於財產遭受不法侵害後，其回復權
      利之行使發生困難，以及被告2 人犯後均尚能坦承犯行等
      一切情狀，分別量處如主文所示之刑，被告吳鴻保部分並
      諭知易科罰金之折算標準，以示懲儆。
（二）緩刑：被告吳鴻保前未曾因故意犯罪受有期徒刑以上刑之
      宣告，此有臺灣高等法院被告前案紀錄表及刑案資料查註
      紀錄表各1 份在卷可查，因一時失慮致罹刑典，經此次偵
      查程序及科刑之教訓後，應已知所警惕，相信不會再犯，
      本院綜核各情認上開刑之宣告，已足策其自新，所宣告之
      刑，以暫不執行為適當，爰併予宣告緩刑2 年。另為使其
      深切反省，爰依刑法第74條第2 項第4 款之規定，諭知被
      告應於判決確定後6 個月內向公庫支付新臺幣1 萬元（得
      為民事強制執行名義），以啟自新。再者，倘被告違反上
      開所定負擔情節重大，足認原宣告之緩刑難收其預期效果
      ，而有執行刑罰之必要，依刑法第75條之1 第1 項第4 款
      規定，得撤銷其緩刑之宣告，併此敘明。
（三）不另為沒收之說明：至於供本件竊盜犯罪所用之剪刀工具
      ，雖係被告周志偉用以行竊所用之物，然並未扣案，且非
      被告周志偉所有，已據其陳明在卷，爰不予宣告沒收，併
      此敘明。
伍、適用法律之依據：
一、程序法方面：刑事訴訟法第284 條之1 、第273 條之1 第1
    項、第299 條第1 項前段。
二、實體法方面：刑法第2 條第1 項前段、第349 條第2 項、第
    41條第1 項前段、第74條第1 項第1 款、第2 項第4 款，修
    正前刑法第321 條第1 項第3 款，刑法施行法第1 條之1 第
    1 項、第2 項前段，判決如主文。
本案經檢察官陳建文到庭執行職務。
中    華    民    國   100    年    4     月    29    日
                  刑事第六庭 法  官   馮俊郎
以上正本證明與原本無異。
如不服本判決，應於判決送達後10日內向本院提出上訴書狀。上
訴書狀應敘述具體理由，未敘述上訴理由者，應於上訴期間屆滿
後20日內補提理由書狀於本院（均須按他造當事人之人數附繕本
）「切勿逕送上級法院」。
中    華    民    國   100    年    4     月    29    日
                             書記官   李佩玲
附錄本案論罪科刑實體法條全文：
＊修正前刑法第321 條第1 項第3 款：
犯竊盜罪而有左列情形之一者，處6 月以上、5 年以下有期徒刑
：
三、攜帶兇器而犯之者。
【刑法第320 條第1 項：意圖為自己或第三人不法之所有，而竊
取他人之動產者，為竊盜罪，處5 年以下有期徒刑、拘役或500
元以下罰金。】
＊刑法第349 條第2 項：
搬運、寄藏、故買贓物或為牙保者，處5 年以下有期徒刑、拘役
或科或併科1,000 元以下罰金。（罰金之貨幣單位改為新臺幣，
並提高為30倍）